臺灣桃園地方法院交通事件裁定　　　　 96年度交聲字第394號
原處分機關　交通部公路總局新竹區監理所中壢監理站
異　議　人
即受處分人　乙○○
上列受處分人因違反道路交通管理處罰條例案件，對交通部公路
總局新竹區監理所中壢監理站於民國96年6 月29日所為之裁決（
壢監裁字第裁53－AB0000000 、AB0000000 號），聲明異議，本
院裁定如下：
    主  文
異議駁回。
    理  由
一、原處分意旨略以：異議人即受處分人乙○○駕駛其所有車牌
    號碼R2-8253 號自用小客車，先於民國96年3 月30日8 時4
    分許，由桃園往臺北方向下濱江交流道，行經臺北市○○街
    ，速限為時速50公里之路段，以時速63公里之速度，超速13
    公里行駛（超速未滿20公里；下稱第1 次違規，即第裁53－
    AB0000000 號裁決書），又於96年4 月9 日8 時16分許行經
    上開相同之路段，以66公里之速度，超速16公里行駛（超速
    未滿20公里；下稱第2 次違規，即第裁53－AB0000000 號裁
    決書），均為測速照相機拍照存證，且分別由臺北市政府警
    察局松山分局交通隊員警掣單逕行舉發，原處分機關乃各依
    道路交通管理處罰條例第40條第1 項等規定，分別裁處罰鍰
    1,600 元，且均各記違規點數1 點（按記點部分業經原處分
    機關在補印而檢陳到院之裁決書中補為裁罰）等語。
二、聲明異議意旨略以：異議人於行經該路段時並未見設置「前
    有測速照相」之告示牌，經申訴後方知該告示牌為臨時架設
    於分隔島之草皮上，然該告示牌並未比照一般警告標誌放置
    離地150 公分，且因其置放在分隔島中，容易被併行之車輛
    或樹叢遮蔽，致異議人無法清楚看見該臨時架設「前有測速
    照相」之告示牌，故臺北市政府警察局松山分局所逕行舉發
    之異議人超速違規處分，顯有錯誤，原處分機關所為之裁定
    應予撤銷云云。
三、按行車速度，依標誌或標線之規定，道路交通安全規則第93
    條第1 項定有明文。另按汽車駕駛人，行車速度超過規定之
    最高時速，處新臺幣（下同）1,200 元以上2,400 元以下罰
    鍰，並記違規點數1 點，道路交通管理處罰條例第40條、第
    63條第1 項第1 款分別定有明文，此均可作為本案異議人駕
    車行為是否違規之論斷根據。
四、經查：
  (一)異議人上開2 次違規事實，業經證人即舉發員警甲○○到庭
    結證屬實，並有舉發採證照片數幀在卷可稽（該路段並明顯
    可見有「限速50公里」之標誌），且為異議人所不爭執，堪
    認異議人確有上開2 次違規超速駕車，第1 次為時速63公里
    ，第2 次為時速66公里，超速均未滿20公里等情無誤。
  (二)至異議人所辯稱：其於行經該路段時，並未見有設置「前有
    測速照相」之告示牌，經申訴後，方知該告示牌為臨時架設
    ，且未能比照一般警告標誌設置離地150 公分高，導致其未
    能清楚看見該臨時架設之測速照相告示牌云云。惟異議人上
    述2 次違規超速駕車行經上開路段時，該路段中央分隔島均
    擺設有內容為「常有測速照相，請依限行駛」之移動式告示
    牌，濱江街往撫遠街濱江匝道旁則設有固定速限牌，證人即
    申訴案件承辦員警丙○○復到庭證稱：下交流道出口就有上
    開活動式警告標示，經過後約110 公尺方有本案之測速照相
    機，再經過照相機後，才是上開固定式超速警告標示等語甚
    詳，並有該分局96年8 月27日以北市警松分交字第09635185
    500 號函覆之現場照片存卷可佐，另證人甲○○復同庭結證
    稱：如果異議人有保持行車安全距離，該（移動式）告示牌
    不至於會有被其他車輛遮到的情形，且並無異議人所稱警告
    標示應放置在離地150 公分高之位置之相關規定等語甚詳；
    綜核上開各該人證及書證，該移動式警告標誌於異議人2 次
    違規之際均確實存在無疑。
  (三)雖該活動式警告標誌的確並未如異議人所稱架在超越一般自
    用車高度之離地高150 公尺之處，然衡諸警告標誌設置依據
    之道路交通管理處罰條例第7 條之2 第3 項（於一般道路至
    少於100 公尺前明顯標示之）之法律明文，該條僅有警告標
    誌與測速照相機需距離100 公尺以上之要求，希望藉此有效
    促使駕駛人能因此注意減速，且有足夠之時間減速慢行，避
    免超速違規，但並無必須離地150 公分高之要求，亦未限制
    固定式或活動式之標誌種類，而僅需「明顯」即可，以本件
    警告標誌所設置之分隔島位置附近並無任何阻隔物遮掩之情
    形觀之，尚無任何不明顯之處，本件異議人所述若言之成理
    ，縱使該警告標誌超越一般自用車輛之高度，但異議人行經
    該處時，亦有可能因被更大型之車輛擋住視線，因此未注意
    到該警告標誌，若能據以免罰，豈不將異議人之是否違規，
    取決於其行經該處當時，究竟有無其他車輛足以遮掩其注意
    到該標誌之視線？由此顯不合理之處，益證異議人之所述實
    不足為憑，況證人甲○○以其親身對該舉發地點之觀察，業
    已證稱異議人所稱視線被其他車輛遮到之情形並非必然發生
    ，論理、經驗上其所述亦無任何顯不可信之情形，況本院確
    實查無警告標誌若未離地高150 公尺，該超速之舉發即屬違
    法之相關規定，自難據此認異議人主張有理。
五、綜上所述，異議人上開2 次超速違規之事實明確，異議人所
    辯不足為憑，原處分機關依前開「三、」所述之相關規定分
    別裁處異議人1,600 元之罰鍰並各記違規點數1 點，核無不
    當，異議人聲明異議為無理由，應予駁回。
據上論斷，依道路交通案件處理辦法第19 條，裁定如主文。
中　　華　　民　　國　　96　　年　　9 　　月　　29　　日
                  交通法庭    法　官　吳勇毅
上正本證明與原本無異。
如不服本裁定，應於送達後5 日內，向本院提出抗告狀。
                              書記官  陳奕珽
中　　華　　民　　國　　96　　年　　10　　月　　5 　　日
